臺灣彰化地方法院交通事件裁定　　　　96年度交聲字第1168號
原處分機關　交通部公路總局臺中區監理所彰化監理站
異　議　人
即受處分人　甲○○
上列受處分人因違反道路交通管理處罰條例案件，對於交通部公
路總局臺中區監理所彰化監理站民國96年11月21日所為之處分（
彰監四字第裁64─IA0000000 、64─IA0000000 號裁決書），聲
明異議，本院裁定如下：
    主  文
異議駁回。
    理  由
一、聲明異議意旨以：異議人甲○○於民國96年9 月20日凌晨1
    時52分，係駕駛車牌號碼8212—PU號自用小客車，行經彰化
    縣花壇鄉臺一線及中庄福安宮前，因其駕車時速高達173 公
    里，超過規定之最高時速70公里，超速103 公里，經警逕行
    舉發超速違規，然依舉發照片2 張顯示車輛位置相距約30至
    40公尺，其違規時間僅相距1 秒，以數據換算，實不可能出
    現時速173 公里之速度等語，交通部公路總局臺中區監理所
    彰化監理站96年11月21日所為之處分（彰監四字第裁64─IA
    0000000 、64─IA0000000 號裁決書），於法不合，為此，
    其對裁罰不服，爰聲明異議，請求撤銷原處分云云。
二、按汽車駕駛人，行車速度，超過規定之最高時速60公里以上
    ，處新臺幣6,000 元以上24,000元以下罰鍰，並當場禁止其
    駕駛；又汽車駕駛人有道路交通管理處罰條例第43條第1 項
    第1 款、第2 款或第3 項行為者，並吊扣該汽車牌照3 個月
    。汽車駕駛人違反道路交通管理處罰條例第43條第1 項、第
    3 項規定者，應接受道路交通安全講習，道路交通管理處罰
    條例第43條第1 項第2 款、第43條第3 項前段、第4 項前段
    分別定有明文。
三、異議人甲○○對於其駕駛前開自用小客車於前揭時間，行經
    違規地點之事實並不爭執，惟異議人否認有駕車超速之情狀
    ，並以前詞置辯，經查：
  (一)異議人於前揭時地駕駛上開自用小客車，行經彰化縣花壇鄉
    臺一線、中庄福安宮前未依規定限速時速70公里行駛，而以
    時速173 公里之速度超速違規行駛，經警依採證照片逕行舉
    發之事實，此有彰化縣警察局交通警察隊開立之彰縣警交字
    第IA0000000 號舉發違反道路交通管理事件通知單影本1份
    、違規超速照片2 張附卷可稽。
  (二)又本件違規路段裝設固定測速照相裝備，經警方於96年9 月
    27日前往更換底片時（拍攝期間為96年9 月16日至96年9 月
    27日止），檢查儀器運作功能正常等情，此有彰化縣警察局
    96 年12 月21日彰警交字第0960072429號函暨檢附之測速照
    相維修紀錄表影本、違規超速照片各1 份附卷可稽。況自卷
    附違規照片2 張所示異議人所駕駛車輛之違規日期、時間、
    行車速度及行駛線道別，均清晰可辨，該套固定測速照相設
    備係針對單一車輛進行鎖定測速，並無誤判違規車輛之情狀
    。從而，本件警方舉發所使用之測速照相設備暨均按時維護
    ，並確認運作功能正常等情，已如前述，足認該測速照相設
    備之正確性應無疑慮。
  (三)異議人僅空言否認違規事實，未能提出有利自己之佐證，本
    院復查無何證據足認警方拍攝照片有捏造事實，而違法舉發
    之情事，異議人於上揭時地，駕駛前開車輛確有行車速度超
    過規定之最高速度70公里之事實，應堪認定，異議人上揭辯
    解，自無足採。
四、綜上所述，本件原處分機關爰引首揭規定所為之處分，於法
    並無不合，異議人聲明異議為無理由，應予駁回。
據上論斷，應依道路交通案件處理辦法第19條，裁定如主文。
中　　華　　民　　國　　96　　年　　12　　月　　31　　日
                  交通法庭        法  官  唐中興
以上正本證明與原本無異。
如不服本裁定，應於裁定送達後5日內向本院提出抗告狀 (須附
繕本 )。
中　　華　　民　　國　　96　　年　　12　　月　　31　　日
                                  書記官  施惠卿
